---
title: "Аналитика зарплат"
format: 
  html:
    page-layout: full
    code-fold: true
    code-tools: true
    html-math-method: katex
    toc: true
    toc-location: right
---

Зарплатная аналитика по вакансиям: Руководитель отдела кадров, специалист отдела кадров, HR BP, специалист по обучению осуществлялся на hh.ru по региону Москва и Московская область.

Аналитика по вакансии рекрутер поиск осуществлялся по телеграм каналам для соискателей проживающих в таких странах как: Казахстан, Армения, Кипр, Грузия, Узбекистан, Черногория, Турция, Сербия, а также каналам для релокантов без георгафического признака.

```{r}
#| warning: false
#| echo: false
library(tidyverse)
library(scales)
library(kableExtra)
```

### Вакансии

```{r}
#| warning: false
#| echo: false
hrd <- read_csv("Руководитель_отдела_кадров_Vacancy_03.2024.csv")
hrbps <- read_csv("HR_BP_Vacancy_Senior_03.2024.csv")
hrbpm <- read_csv("HR_BP_Vacancy_Middle_03.2024.csv")
rec <- read_csv("Рекрутеры_Vacancy_03.2024.csv")
hredu <- read_csv("Специалист_по_обучению_Vacancy_Middle_03.2024.csv")
kadry <- read_csv("Специалист_отдела_кадров_Vacancy_Middle_03.2024.csv")
```

::: {.panel-tabset}

#### Колличество данных

|    | Зарплата | ДМС | Обучение | Фитнес |
|:--:|:--------:|:---:|:--------:|:------:|
| Руководитель отдела кадров| 48 | 4 | 1 | 1 |
| HR BP Vacancy Senior | 13 | 5 | 3 | 0 |
| HR BP Vacancy Middle | 16 | 3 | 2 | 0 |
| Рекрутеры | 42 | 2 | 7 | 0 |
| Специалист по обучению | 35 | 8 | 9 | 4 |
| Специалист отдела кадров | 100 | 15 | 8 | 5 |

#### Руководитель отдела кадров

```{r}
#| warning: false
#| echo: false
kbl(hrd) |> 
  kable_minimal("hover") |> 
  kableExtra::scroll_box(height = "400px")
```

#### HR BP Vacancy Senior

```{r}
#| warning: false
#| echo: false
kbl(hrbps) |> 
  kable_minimal() |> 
  kableExtra::scroll_box(height = "400px")
```

#### HR BP Vacancy Middle

```{r}
#| warning: false
#| echo: false
kbl(hrbpm) |> 
  kable_minimal() |> 
  kableExtra::scroll_box(height = "400px")
```

#### Рекрутеры

```{r}
#| warning: false
#| echo: false
kbl(rec) |> 
  kable_minimal() |> 
  kableExtra::scroll_box(height = "400px")
```

#### Специалист по обучению

```{r}
#| warning: false
#| echo: false
kbl(hredu) |> 
  kable_minimal() |> 
  kableExtra::scroll_box(height = "400px")
```

#### Специалист отдела кадров

```{r}
#| warning: false
#| echo: false
kbl(kadry) |> 
  kable_minimal() |> 
  kableExtra::scroll_box(height = "400px")
```

:::

```{r}
#| warning: false
#| echo: false
#| out-width: 100%

j1 <- gather(hrd[ ,1])
m1 <- gather(hrbps[ ,1])
s1 <- gather(hrbpm[ ,1])
t1 <- gather(rec[ ,1])
h1 <- gather(hredu[ ,1])
r1 <- gather(kadry[ ,1])

j1$key <- paste0("Руководитель отдела кадров")
m1$key <- paste0("HR BP Senior")
s1$key <- paste0("HR BP Middle")
t1$key <- paste0("Рекрутеры")
h1$key <- paste0("Спец. по обучению")
r1$key <- paste0("Спец. отд. кадров")

q <- rbind2(j1, m1, by="key", all.x=T, sort=F)
q1 <- rbind2(s1, t1, by="key", all.x=T, sort=F)
q2 <- rbind2(h1, r1, by="key", all.x=T, sort=F)
q3 <- rbind2(q, q1)
q4 <- rbind2(q2, q3)

ggplot(q4, mapping = aes(key, value, color = key)) +
  geom_boxplot(outlier.colour = "red", notch=FALSE) +
  geom_jitter(shape=16, position=position_jitter(0.2)) +
  facet_grid() +
  scale_color_brewer(palette="Set2") +
  theme_minimal() +
  labs(x = " ") +
  labs(y = " ") +
  scale_x_discrete(guide = guide_axis(n.dodge = 2)) +
  scale_y_continuous(labels = comma) + 
  guides(color = FALSE)
```

```{r}
#| warning: false
#| echo: false

j <- summary(j1[2])
m <- summary(m1[2])
s <- summary(s1[2])
t <- summary(t1[2])
h <- summary(h1[2])
r <- summary(r1[2])

vac <- tibble("Рекрутеры" = t, "Руководитель отдела кадров" = j, "Спец. отд. кадров" = r, "Спец. по обучению" = h, "HR BP Middle" = s, "HR BP Senior" = m)

kbl(vac) |> 
  kable_material() |> 
  kableExtra::scroll_box(height = "400px")
```