---
title: "Зарплатная аналитика по вакансиям и резюме"
format: 
    dashboard:
        orientation: columns
        theme: yeti
css: styles.css
---

**Источники данных:** hh.ru. \
**Регионы:** Москва, Московская область. \
**Даты:** Рекрутер - Февраль 2024 г., Специалист по оценке - Апрель 2024 г., Специалист по корп. культуре - Апрель 2024 г., Специалист по адаптации - Апрель 2024 г.

# Рекрутер

## Column

```{r}
#| warning: false
#| echo: false
library(tidyverse)
library(plotly)
library(paletteer)
library(kableExtra)
a <- read_csv("Recruiter_Resume_02.2024.csv")
junior <- read_csv("Recruiter_Vacancy_Junior_02.2024.csv")
middle <- read_csv("Recruiter_Vacancy_Middle_02.2024.csv")
senior <- read_csv("Recruiter_Vacancy_Senior_02.2024.csv")
teamlead <- read_csv("Recruiter_Vacancy_TeamLead_02.2024.csv")
junior_as <- read_csv("Специалист_по_оценке_Vacancy_Junior_04.2024.csv")
middle_as <- read_csv("Специалист_по_оценке_Vacancy_Middle_04.2024.csv")
senior_as <- read_csv("Специалист_по_оценке_Vacancy_Senior_04.2024.csv")
teamlead_as <- read_csv("Специалист_по_оценке_Vacancy_TeamLead_04.2024.csv")
junior_kk <- read_csv("Специалист_по_корпоративной_культуре_Vacancy_Junior_04.2024.csv")
middle_kk <- read_csv("Специалист_по_корпоративной_культуре_Vacancy_Middle_04.2024.csv")
senior_kk <- read_csv("Специалист_по_корпоративной_культуре_Vacancy_Senior_04.2024.csv")
teamlead_kk <- read_csv("Специалист_по_корпоративной_культуре_Vacancy_TeamLead_04.2024.csv")
junior_ad <- read_csv("Специалист_по_адаптации_Vacancy_Junior_04.2024.csv")
middle_ad <- read_csv("Специалист_по_адаптации_Vacancy_Middle_04.2024.csv")
senior_ad <- read_csv("Специалист_по_адаптации_Vacancy_Senior_04.2024.csv")
teamlead_ad <- read_csv("Специалист_по_адаптации_Vacancy_TeamLead_04.2024.csv")
```

```{r}
a1 <- a |> 
  select("Junior", "Middle", "Senior", "Team Lead")

a1 <- gather(a1)

p1 <- ggplot(a1, mapping = aes(key, value, color = key)) +
  theme(plot.title = element_text(hjust=0.5, face="bold")) +
  geom_boxplot() +
  geom_jitter(size=0.5, position=position_jitter(0.3)) +
  facet_grid() +
  scale_color_paletteer_d("PrettyCols::Bold") +
  ggtitle('Резюме') +
  labs(x = " ") +
  labs(y = " ") +
  scale_y_continuous(labels = scales::comma) +
  theme_minimal() +
  theme(legend.position = "right") +
  theme(plot.title = element_text(hjust=0.5, face="bold")) +
  theme(legend.title = element_text(colour="white"))

ggplotly(p1)

```

### Row {.tabset}

```{r}
#| warning: false
#| echo: false
#| title: Статистика
a <- drop_na(a, Junior, Middle, Senior, `Team Lead`)
knitr::kable(head(summary(a[1:4]))) %>%
    row_spec(5, bold = TRUE)
```

```{r}
#| warning: false
#| echo: false
#| title: Количество данных
p1 <- colSums(!is.na(a[1]))
p2 <- colSums(!is.na(a[2]))
p3 <- colSums(!is.na(a[3]))
p4 <- colSums(!is.na(a[4]))
p5 <- sum(a$Офис, na.rm = T)
p6 <- sum(a$Удалённо, na.rm = T)
p7 <- sum(a$Гибрид, na.rm = T)

p <- tibble("Junior" = p1, "Middle" = p2, "Senior" = p3, "Team Lead" = p4, "Офис" = p5, "Удалённо" = p6, "Гибрид" = p7)

knitr::kable(p)
```

```{r}
#| warning: false
#| echo: false
#| title: Данные
knitr::kable(a) |>
    kableExtra::scroll_box(height = "350px")
```

## Column

```{r}

j1 <- gather(junior[ ,1])
m1 <- gather(middle[ ,1])
s1 <- gather(senior[ ,1])
t1 <- gather(teamlead[ ,1])

j1$key <- paste0("Junior")
m1$key <- paste0("Middle")
s1$key <- paste0("Senior")
t1$key <- paste0("Team Lead")

q <- rbind2(j1, m1, by="key", all.x=T, sort=F)
q1 <- rbind2(s1, t1, by="key", all.x=T, sort=F)
q2 <- rbind2(q, q1)

p2 <- ggplot(q2, mapping = aes(key, value, color = key)) +
  geom_boxplot() +
  geom_jitter(size=0.5, position=position_jitter(0.3)) +
  facet_grid() +
  scale_color_paletteer_d("PrettyCols::Bold") +
  ggtitle('Вакансии')+
  labs(x = " ") +
  labs(y = " ") +
  scale_y_continuous(labels = scales::comma) +
  theme_minimal() +
  theme(legend.position = "right") +
  theme(plot.title = element_text(hjust=0.5, face="bold")) +
  theme(legend.title = element_text(colour="white"))

ggplotly(p2)

```

### Row {.tabset}

```{r}
#| warning: false
#| echo: false
#| title: Статистика

j <- summary(j1[2])
m <- summary(m1[2])
s <- summary(s1[2])
t <- summary(t1[2])

vac <- tibble("Junior" = j, "Middle" = m, "Senior" = s, "Team Lead" = t)

knitr::kable(vac) %>%
    row_spec(5, bold = TRUE)
```

::: {.card title="Количество данных"}

|    | Зарплата | ДМС | Обучение | Фитнес |
|:--:|:--------:|:---:|:--------:|:------:|
| Junior| 100 | 13 | 24 | 3 |
| Middle | 100 | 11 | 19 | 8 |
| Senior | 100 | 23 | 15 | 7 |
| Team Lead | 25 | 2 | 0 | 0 |

:::

```{r}
#| warning: false
#| echo: false
#| title: Junior
knitr::kable(junior) |>
    kableExtra::scroll_box(height = "350px")
```

```{r}
#| warning: false
#| echo: false
#| title: Middle
knitr::kable(middle) |>
    kableExtra::scroll_box(height = "350px")
```

```{r}
#| warning: false
#| echo: false
#| title: Senior
knitr::kable(senior) |>
    kableExtra::scroll_box(height = "350px")
```

```{r}
#| warning: false
#| echo: false
#| title: Team Lead
knitr::kable(teamlead) |>
    kableExtra::scroll_box(height = "350px")
```

# Специалист по оценке

## Column

```{r}

j2 <- gather(junior_as[ ,1])
m2 <- gather(middle_as[ ,1])
s2 <- gather(senior_as[ ,1])
t2 <- gather(teamlead_as[ ,1])

j2$key <- paste0("Junior")
m2$key <- paste0("Middle")
s2$key <- paste0("Senior")
t2$key <- paste0("Team Lead")

q1 <- rbind2(j2, m2, by="key", all.x=T, sort=F)
q2 <- rbind2(s2, t2, by="key", all.x=T, sort=F)
q3 <- rbind2(q1, q2)

p3 <- ggplot(q3, mapping = aes(key, value, color = key)) +
  geom_boxplot() +
  geom_jitter(size=0.5, position=position_jitter(0.3)) +
  facet_grid() +
  scale_color_paletteer_d("PrettyCols::Bold") +
  ggtitle('Вакансии')+
  labs(x = " ") +
  labs(y = " ") +
  scale_y_continuous(labels = scales::comma) +
  theme_minimal() +
  theme(legend.position = "right") +
  theme(plot.title = element_text(hjust=0.5, face="bold")) +
  theme(legend.title = element_text(colour="white"))

ggplotly(p3)

```

### Row {.tabset}

```{r}
#| warning: false
#| echo: false
#| title: Статистика

j3 <- summary(j2[2])
m3 <- summary(m2[2])
s3 <- summary(s2[2])
t3 <- summary(t2[2])

vac1 <- tibble("Junior" = j3, "Middle" = m3, "Senior" = s3, "Team Lead" = t3)

knitr::kable(vac1) %>%
    column_spec(3, bold = TRUE)
```

::: {.card title="Количество данных"}

|    | Зарплата | ДМС | Обучение | Фитнес |
|:--:|:--------:|:---:|:--------:|:------:|
| Junior| 0 | 0 | 0 | 0 |
| Middle | 7 | 5 | 2 | 0 |
| Senior | 4 | 3 | 4 | 0 |
| Team Lead | 0 | 0 | 0 | 0 |

:::

```{r}
#| warning: false
#| echo: false
#| title: Junior
knitr::kable(junior_as) |>
    kableExtra::scroll_box(height = "350px")
```

```{r}
#| warning: false
#| echo: false
#| title: Middle
knitr::kable(middle_as) |>
    kableExtra::scroll_box(height = "350px")
```

```{r}
#| warning: false
#| echo: false
#| title: Senior
knitr::kable(senior_as) |>
    kableExtra::scroll_box(height = "350px")
```

```{r}
#| warning: false
#| echo: false
#| title: Team Lead
knitr::kable(teamlead_as) |>
    kableExtra::scroll_box(height = "350px")
```

# Специалист по корп. культуре

## Column

```{r}

j4 <- gather(junior_kk[ ,1])
m4 <- gather(middle_kk[ ,1])
s4 <- gather(senior_kk[ ,1])
t4 <- gather(teamlead_kk[ ,1])

j4$key <- paste0("Junior")
m4$key <- paste0("Middle")
s4$key <- paste0("Senior")
t4$key <- paste0("Team Lead")

q4 <- rbind2(j4, m4, by="key", all.x=T, sort=F)
q5 <- rbind2(s4, t4, by="key", all.x=T, sort=F)
q6 <- rbind2(q4, q5)

p4 <- ggplot(q6, mapping = aes(key, value, color = key)) +
  geom_boxplot() +
  geom_jitter(size=0.5, position=position_jitter(0.3)) +
  facet_grid() +
  scale_color_paletteer_d("PrettyCols::Bold") +
  ggtitle('Вакансии')+
  labs(x = " ") +
  labs(y = " ") +
  scale_y_continuous(labels = scales::comma) +
  theme_minimal() +
  theme(legend.position = "right") +
  theme(plot.title = element_text(hjust=0.5, face="bold")) +
  theme(legend.title = element_text(colour="white"))

ggplotly(p4)

```

### Row {.tabset}

```{r}
#| warning: false
#| echo: false
#| title: Статистика

j5 <- summary(j4[2])
m5 <- summary(m4[2])
s5 <- summary(s4[2])
t5 <- summary(t4[2])

vac2 <- tibble("Junior" = j5, "Middle" = m5, "Senior" = s5, "Team Lead" = t5)

knitr::kable(vac2) %>%
    column_spec(3, bold = TRUE)
```

::: {.card title="Количество данных"}

|    | Зарплата | ДМС | Обучение | Фитнес |
|:--:|:--------:|:---:|:--------:|:------:|
| Junior| 1 | 0 | 0 | 0 |
| Middle | 6 | 3 | 3 | 0 |
| Senior | 5 | 4 | 1 | 1 |
| Team Lead | 0 | 0 | 0 | 0 |

:::

```{r}
#| warning: false
#| echo: false
#| title: Junior
knitr::kable(junior_kk) |>
    kableExtra::scroll_box(height = "350px")
```

```{r}
#| warning: false
#| echo: false
#| title: Middle
knitr::kable(middle_kk) |>
    kableExtra::scroll_box(height = "350px")
```

```{r}
#| warning: false
#| echo: false
#| title: Senior
knitr::kable(senior_kk) |>
    kableExtra::scroll_box(height = "350px")
```

```{r}
#| warning: false
#| echo: false
#| title: Team Lead
knitr::kable(teamlead_kk) |>
    kableExtra::scroll_box(height = "350px")
```

# Специалист по адаптации

## Column

```{r}

j6 <- gather(junior_kk[ ,1])
m6 <- gather(middle_kk[ ,1])
s6 <- gather(senior_kk[ ,1])
t6 <- gather(teamlead_kk[ ,1])

j6$key <- paste0("Junior")
m6$key <- paste0("Middle")
s6$key <- paste0("Senior")
t6$key <- paste0("Team Lead")

q7 <- rbind2(j6, m6, by="key", all.x=T, sort=F)
q8 <- rbind2(s6, t6, by="key", all.x=T, sort=F)
q9 <- rbind2(q7, q8)

p5 <- ggplot(q9, mapping = aes(key, value, color = key)) +
  geom_boxplot() +
  geom_jitter(size=0.5, position=position_jitter(0.3)) +
  facet_grid() +
  scale_color_paletteer_d("PrettyCols::Bold") +
  ggtitle('Вакансии')+
  labs(x = " ") +
  labs(y = " ") +
  scale_y_continuous(labels = scales::comma) +
  theme_minimal() +
  theme(legend.position = "right") +
  theme(plot.title = element_text(hjust=0.5, face="bold")) +
  theme(legend.title = element_text(colour="white"))

ggplotly(p5)

```

### Row {.tabset}

```{r}
#| warning: false
#| echo: false
#| title: Статистика

j7 <- summary(j6[2])
m7 <- summary(m6[2])
s7 <- summary(s6[2])
t7 <- summary(t6[2])

vac3 <- tibble("Junior" = j7, "Middle" = m7, "Senior" = s7, "Team Lead" = t7)

knitr::kable(vac3) %>%
    column_spec(3, bold = TRUE)
```

::: {.card title="Количество данных"}

|    | Зарплата | ДМС | Обучение | Фитнес |
|:--:|:--------:|:---:|:--------:|:------:|
| Junior| 3 | 1 | 0 | 0 |
| Middle | 10 | 6 | 3 | 1 |
| Senior | 6 | 1 | 1 | 1 |
| Team Lead | 0 | 0 | 0 | 0 |

:::

```{r}
#| warning: false
#| echo: false
#| title: Junior
knitr::kable(junior_ad) |>
    kableExtra::scroll_box(height = "350px")
```

```{r}
#| warning: false
#| echo: false
#| title: Middle
knitr::kable(middle_ad) |>
    kableExtra::scroll_box(height = "350px")
```

```{r}
#| warning: false
#| echo: false
#| title: Senior
knitr::kable(senior_ad) |>
    kableExtra::scroll_box(height = "350px")
```

```{r}
#| warning: false
#| echo: false
#| title: Team Lead
knitr::kable(teamlead_ad) |>
    kableExtra::scroll_box(height = "350px")
```
