---
title: "Зарплатная аналитика по вакансиям и резюме"
format: 
    dashboard:
        orientation: columns
        theme: yeti
css: styles.css
---

**Источники данных:** hh.ru, телеграм каналы (геймдев, арт) \
**Регионы:** Москва, Московская область. \
**Дата:** Сентябрь 2024 г.

# 3D Animator

## Column

```{r}
#| warning: false
#| echo: false
library(tidyverse)
library(plotly)
library(paletteer)
library(kableExtra)

# 3D Animator

resume_a <- read_csv("3D_Animator_Resume_09.2024.csv")
junior_a <- read_csv("3D_Animator_Vacancy_Junior_09.2024.csv")
middle_a <- read_csv("3D_Animator_Vacancy_Middle_09.2024.csv")
senior_a <- read_csv("3D_Animator_Vacancy_Senior_09.2024.csv")
teamlead_a <- read_csv("3D_Animator_Vacancy_TeamLead_09.2024.csv")

# Modeller Character

resume_mc <- read_csv("Modeller_Character_Resume_09.2024.csv")
junior_mc <- read_csv("Modeller_Character_Vacancy_Junior_09.2024.csv")
middle_mc <- read_csv("Modeller_Character_Vacancy_Middle_09.2024.csv")
senior_mc <- read_csv("Modeller_Character_Vacancy_Senior_09.2024.csv")
teamlead_mc <- read_csv("Modeller_Character_Vacancy_TeamLead_09.2024.csv")

# Modeller Visualizator

resume_mv <- read_csv("Modeller_Visualizator_Resume_09.2024.csv")
junior_mv <- read_csv("Modeller_Visualizator_Vacancy_Junior_09.2024.csv")
middle_mv <- read_csv("Modeller_Visualizator_Vacancy_Middle_09.2024.csv")
senior_mv <- read_csv("Modeller_Visualizator_Vacancy_Senior_09.2024.csv")
teamlead_mv <- read_csv("Modeller_Visualizator_Vacancy_TeamLead_09.2024.csv")

# Tech Artist

resume_ta <- read_csv("Tech_Artist_Resume_09.2024.csv")
junior_ta <- read_csv("Tech_Artist_Vacancy_Junior_09.2024.csv")
middle_ta <- read_csv("Tech_Artist_Vacancy_Middle_09.2024.csv")
senior_ta <- read_csv("Tech_Artist_Vacancy_Senior_09.2024.csv")
teamlead_ta <- read_csv("Tech_Artist_Vacancy_TeamLead_09.2024.csv")
```

```{r}
resume_a1 <- resume_a |> 
  select("Junior", "Middle", "Senior", "Team Lead")

resume_a1 <- gather(resume_a1)

p1 <- ggplot(resume_a1, mapping = aes(key, value, color = key)) +
  theme(plot.title = element_text(hjust=0.5, face="bold")) +
  geom_boxplot() +
  geom_jitter(size=0.5, position=position_jitter(0.3)) +
  facet_grid() +
  scale_color_paletteer_d("PrettyCols::Bold") +
  ggtitle('Резюме') +
  labs(x = " ") +
  labs(y = " ") +
  scale_y_continuous(labels = scales::comma) +
  theme_minimal() +
  theme(legend.position = "right") +
  theme(plot.title = element_text(hjust=0.5, face="bold")) +
  theme(legend.title = element_text(colour="white"))

ggplotly(p1)

```

### Row {.tabset}

```{r}
#| warning: false
#| echo: false
#| title: Статистика
resume_a2 <- drop_na(resume_a, Junior, Middle, Senior, `Team Lead`)
knitr::kable(head(summary(resume_a2[1:4]))) %>%
    column_spec(2, color = "#6497b1") %>%
    column_spec(3, color = "#69349b") %>%
    column_spec(4, color = "#ffaf4e") %>%
    column_spec(5, color = "#679c35") %>%
    row_spec(5, bold = TRUE, color = "#000000")
```

```{r}
#| warning: false
#| echo: false
#| title: Количество данных
a1 <- colSums(!is.na(resume_a[1]))
a2 <- colSums(!is.na(resume_a[2]))
a3 <- colSums(!is.na(resume_a[3]))
a4 <- colSums(!is.na(resume_a[4]))
a5 <- sum(resume_a$Офис, na.rm = T)
a6 <- sum(resume_a$Удалённо, na.rm = T)
a7 <- sum(resume_a$Гибрид, na.rm = T)

a <- tibble("Junior" = a1, "Middle" = a2, "Senior" = a3, "Team Lead" = a4, "Офис" = a5, "Удалённо" = a6, "Гибрид" = a7)

knitr::kable(a)
```

```{r}
#| warning: false
#| echo: false
#| title: Данные
knitr::kable(resume_a) |>
    kableExtra::scroll_box(height = "350px")
```

## Column

```{r}

j1 <- gather(junior_a[ ,1])
m1 <- gather(middle_a[ ,1])
s1 <- gather(senior_a[ ,1])
t1 <- gather(teamlead_a[ ,1])

j1$key <- paste0("Junior")
m1$key <- paste0("Middle")
s1$key <- paste0("Senior")
t1$key <- paste0("Team Lead")

q <- rbind2(j1, m1, by="key", all.x=T, sort=F)
q1 <- rbind2(s1, t1, by="key", all.x=T, sort=F)
q2 <- rbind2(q, q1)

p <- ggplot(q2, mapping = aes(key, value, color = key)) +
  geom_boxplot() +
  geom_jitter(size=0.5, position=position_jitter(0.3)) +
  facet_grid() +
  scale_color_paletteer_d("PrettyCols::Bold") +
  ggtitle('Вакансии')+
  labs(x = " ") +
  labs(y = " ") +
  scale_y_continuous(labels = scales::comma) +
  theme_minimal() +
  theme(legend.position = "right") +
  theme(plot.title = element_text(hjust=0.5, face="bold")) +
  theme(legend.title = element_text(colour="white"))

ggplotly(p)

```

### Row {.tabset}

```{r}
#| warning: false
#| echo: false
#| title: Статистика

j <- summary(j1[2])
m <- summary(m1[2])
s <- summary(s1[2])
t <- summary(t1[2])

vac <- tibble("Junior" = "0", "Middle" = m, "Senior" = s, "Team Lead" = "0")

knitr::kable(vac) %>%
    column_spec(1, color = "#6497b1") %>%
    column_spec(2, color = "#69349b") %>%
    column_spec(3, color = "#ffaf4e") %>%
    column_spec(4, color = "#679c35") %>%
    row_spec(5, bold = TRUE, color = "#000000")

```

::: {.card title="Количество данных"}

|    | Зарплата | ДМС | Обучение | Фитнес |
|:--:|:--------:|:---:|:--------:|:------:|
| Junior| 0 | 0 | 0 | 0 |
| Middle | 7 | 0 | 0 | 0 |
| Senior | 5 | 0 | 0 | 0 |
| Team Lead | 0 | 0 | 0 | 0 |

:::

```{r}
#| warning: false
#| echo: false
#| title: Junior
knitr::kable(junior_a) |>
    kableExtra::scroll_box(height = "350px")
```

```{r}
#| warning: false
#| echo: false
#| title: Middle
knitr::kable(middle_a) |>
    kableExtra::scroll_box(height = "350px")
```

```{r}
#| warning: false
#| echo: false
#| title: Senior
knitr::kable(senior_a) |>
    kableExtra::scroll_box(height = "350px")
```

```{r}
#| warning: false
#| echo: false
#| title: Team Lead
knitr::kable(teamlead_a) |>
    kableExtra::scroll_box(height = "350px")
```

# Modeller Character

## Column

```{r}
resume_mc1 <- resume_mc |> 
  select("Junior", "Middle", "Senior", "Team Lead")

resume_mc1 <- gather(resume_mc1)

mc <- ggplot(resume_mc1, mapping = aes(key, value, color = key)) +
  theme(plot.title = element_text(hjust=0.5, face="bold")) +
  geom_boxplot() +
  geom_jitter(size=0.5, position=position_jitter(0.3)) +
  facet_grid() +
  scale_color_paletteer_d("PrettyCols::Bold") +
  ggtitle('Резюме') +
  labs(x = " ") +
  labs(y = " ") +
  scale_y_continuous(labels = scales::comma) +
  theme_minimal() +
  theme(legend.position = "right") +
  theme(plot.title = element_text(hjust=0.5, face="bold")) +
  theme(legend.title = element_text(colour="white"))

ggplotly(mc)

```

### Row {.tabset}

```{r}
#| warning: false
#| echo: false
#| title: Статистика
resume_mc2 <- drop_na(resume_mc, Junior, Middle, Senior, `Team Lead`)
knitr::kable(head(summary(resume_mc2[1:4]))) %>%
    column_spec(2, color = "#6497b1") %>%
    column_spec(3, color = "#69349b") %>%
    column_spec(4, color = "#ffaf4e") %>%
    column_spec(5, color = "#679c35") %>%
    row_spec(5, bold = TRUE, color = "#000000")
```

```{r}
#| warning: false
#| echo: false
#| title: Количество данных
mc1 <- colSums(!is.na(resume_mc[1]))
mc2 <- colSums(!is.na(resume_mc[2]))
mc3 <- colSums(!is.na(resume_mc[3]))
mc4 <- colSums(!is.na(resume_mc[4]))
mc5 <- sum(resume_mc$Офис, na.rm = T)
mc6 <- sum(resume_mc$Удалённо, na.rm = T)
mc7 <- sum(resume_mc$Гибрид, na.rm = T)

mc0 <- tibble("Junior" = mc1, "Middle" = mc2, "Senior" = mc3, "Team Lead" = mc4, "Офис" = mc5, "Удалённо" = mc6, "Гибрид" = mc7)

knitr::kable(mc0)
```

```{r}
#| warning: false
#| echo: false
#| title: Данные
knitr::kable(resume_mc) |>
    kableExtra::scroll_box(height = "350px")
```

## Column

```{r}


j2 <- gather(junior_mc[ ,1])
m2 <- gather(middle_mc[ ,1])
s2 <- gather(senior_mc[ ,1])
t2 <- gather(teamlead_mc[ ,1])

j2$key <- paste0("Junior")
m2$key <- paste0("Middle")
s2$key <- paste0("Senior")
t2$key <- paste0("Team Lead")

q1 <- rbind2(j2, m2, by="key", all.x=T, sort=F)
q2 <- rbind2(s2, t2, by="key", all.x=T, sort=F)
q3 <- rbind2(q1, q2)

p3 <- ggplot(q3, mapping = aes(key, value, color = key)) +
  geom_boxplot() +
  geom_jitter(size=0.5, position=position_jitter(0.3)) +
  facet_grid() +
  scale_color_paletteer_d("PrettyCols::Bold") +
  ggtitle('Вакансии')+
  labs(x = " ") +
  labs(y = " ") +
  scale_y_continuous(labels = scales::comma) +
  theme_minimal() +
  theme(legend.position = "right") +
  theme(plot.title = element_text(hjust=0.5, face="bold")) +
  theme(legend.title = element_text(colour="white"))

ggplotly(p3)

```

### Row {.tabset}

```{r}
#| warning: false
#| echo: false
#| title: Статистика

j3 <- summary(j2[2])
m3 <- summary(m2[2])
s3 <- summary(s2[2])
t3 <- summary(t2[2])

vac1 <- tibble("Junior" = "0", "Middle" = m3, "Senior" = s3, "Team Lead" = t3)

knitr::kable(vac1) %>%
    column_spec(1, color = "#6497b1") %>%
    column_spec(2, color = "#69349b") %>%
    column_spec(3, color = "#ffaf4e") %>%
    column_spec(4, color = "#679c35") %>%
    row_spec(5, bold = TRUE, color = "#000000")
```

::: {.card title="Количество данных"}

|    | Зарплата | ДМС | Обучение | Фитнес |
|:--:|:--------:|:---:|:--------:|:------:|
| Junior| 0 | 0 | 0 | 0 |
| Middle | 3 | 1 | 1 | 0 |
| Senior | 3 | 1 | 1 | 0 |
| Team Lead | 2 | 0 | 0 | 0 |

:::

```{r}
#| warning: false
#| echo: false
#| title: Junior
knitr::kable(junior_mc) |>
    kableExtra::scroll_box(height = "350px")
```

```{r}
#| warning: false
#| echo: false
#| title: Middle
knitr::kable(middle_mc) |>
    kableExtra::scroll_box(height = "350px")
```

```{r}
#| warning: false
#| echo: false
#| title: Senior
knitr::kable(senior_mc) |>
    kableExtra::scroll_box(height = "350px")
```

```{r}
#| warning: false
#| echo: false
#| title: Team Lead
knitr::kable(teamlead_mc) |>
    kableExtra::scroll_box(height = "350px")
```

# Modeller Visualizator

## Column

```{r}
resume_mv1 <- resume_mv |> 
  select("Junior", "Middle", "Senior", "Team Lead")

resume_mv1 <- gather(resume_mv1)

mv <- ggplot(resume_mv1, mapping = aes(key, value, color = key)) +
  theme(plot.title = element_text(hjust=0.5, face="bold")) +
  geom_boxplot() +
  geom_jitter(size=0.5, position=position_jitter(0.3)) +
  facet_grid() +
  scale_color_paletteer_d("PrettyCols::Bold") +
  ggtitle('Резюме') +
  labs(x = " ") +
  labs(y = " ") +
  scale_y_continuous(labels = scales::comma) +
  theme_minimal() +
  theme(legend.position = "right") +
  theme(plot.title = element_text(hjust=0.5, face="bold")) +
  theme(legend.title = element_text(colour="white"))

ggplotly(mv)

```

### Row {.tabset}

```{r}
#| warning: false
#| echo: false
#| title: Статистика
resume_mv2 <- drop_na(resume_mv, Junior, Middle, Senior, `Team Lead`)
knitr::kable(head(summary(resume_mv2[1:4]))) %>%
    column_spec(2, color = "#6497b1") %>%
    column_spec(3, color = "#69349b") %>%
    column_spec(4, color = "#ffaf4e") %>%
    column_spec(5, color = "#679c35") %>%
    row_spec(5, bold = TRUE, color = "#000000")
```

```{r}
#| warning: false
#| echo: false
#| title: Количество данных
mv1 <- colSums(!is.na(resume_mv[1]))
mv2 <- colSums(!is.na(resume_mv[2]))
mv3 <- colSums(!is.na(resume_mv[3]))
mv4 <- colSums(!is.na(resume_mv[4]))
mv5 <- sum(resume_mv$Офис, na.rm = T)
mv6 <- sum(resume_mv$Удалённо, na.rm = T)
mv7 <- sum(resume_mv$Гибрид, na.rm = T)

mv0 <- tibble("Junior" = mv1, "Middle" = mv2, "Senior" = mv3, "Team Lead" = mv4, "Офис" = mv5, "Удалённо" = mv6, "Гибрид" = mv7)

knitr::kable(mv0)
```

```{r}
#| warning: false
#| echo: false
#| title: Данные
knitr::kable(resume_mv) |>
    kableExtra::scroll_box(height = "350px")
```

## Column

```{r}

j4 <- gather(junior_mv[ ,1])
m4 <- gather(middle_mv[ ,1])
s4 <- gather(senior_mv[ ,1])
t4 <- gather(teamlead_mv[ ,1])

j4$key <- paste0("Junior")
m4$key <- paste0("Middle")
s4$key <- paste0("Senior")
t4$key <- paste0("Team Lead")

q4 <- rbind2(j4, m4, by="key", all.x=T, sort=F)
q5 <- rbind2(s4, t4, by="key", all.x=T, sort=F)
q6 <- rbind2(q4, q5)

p4 <- ggplot(q6, mapping = aes(key, value, color = key)) +
  geom_boxplot() +
  geom_jitter(size=0.5, position=position_jitter(0.3)) +
  facet_grid() +
  scale_color_paletteer_d("PrettyCols::Bold") +
  ggtitle('Вакансии')+
  labs(x = " ") +
  labs(y = " ") +
  scale_y_continuous(labels = scales::comma) +
  theme_minimal() +
  theme(legend.position = "right") +
  theme(plot.title = element_text(hjust=0.5, face="bold")) +
  theme(legend.title = element_text(colour="white"))

ggplotly(p4)

```

### Row {.tabset}

```{r}
#| warning: false
#| echo: false
#| title: Статистика

j5 <- summary(j4[2])
m5 <- summary(m4[2])
s5 <- summary(s4[2])
t5 <- summary(t4[2])

vac2 <- tibble("Junior" = j5, "Middle" = m5, "Senior" = s5, "Team Lead" = "0")

knitr::kable(vac2) %>%
    column_spec(1, color = "#6497b1") %>%
    column_spec(2, color = "#69349b") %>%
    column_spec(3, color = "#ffaf4e") %>%
    column_spec(4, color = "#679c35") %>%
    row_spec(5, bold = TRUE, color = "#000000")
```

::: {.card title="Количество данных"}

|    | Зарплата | ДМС | Обучение | Фитнес |
|:--:|:--------:|:---:|:--------:|:------:|
| Junior| 2 | 0 | 0 | 0 |
| Middle | 5 | 1 | 1 | 0 |
| Senior | 4 | 1 | 0 | 0 |
| Team Lead | 0 | 0 | 0 | 0 |

:::

```{r}
#| warning: false
#| echo: false
#| title: Junior
knitr::kable(junior_mv) |>
    kableExtra::scroll_box(height = "350px")
```

```{r}
#| warning: false
#| echo: false
#| title: Middle
knitr::kable(middle_mv) |>
    kableExtra::scroll_box(height = "350px")
```

```{r}
#| warning: false
#| echo: false
#| title: Senior
knitr::kable(senior_mv) |>
    kableExtra::scroll_box(height = "350px")
```

```{r}
#| warning: false
#| echo: false
#| title: Team Lead
knitr::kable(teamlead_mv) |>
    kableExtra::scroll_box(height = "350px")
```

# Technical Artist

## Column

```{r}
resume_ta1 <- resume_ta |> 
  select("Junior", "Middle", "Senior", "Team Lead")

resume_ta1 <- gather(resume_ta1)

ta <- ggplot(resume_ta1, mapping = aes(key, value, color = key)) +
  theme(plot.title = element_text(hjust=0.5, face="bold")) +
  geom_boxplot() +
  geom_jitter(size=0.5, position=position_jitter(0.3)) +
  facet_grid() +
  scale_color_paletteer_d("PrettyCols::Bold") +
  ggtitle('Резюме') +
  labs(x = " ") +
  labs(y = " ") +
  scale_y_continuous(labels = scales::comma) +
  theme_minimal() +
  theme(legend.position = "right") +
  theme(plot.title = element_text(hjust=0.5, face="bold")) +
  theme(legend.title = element_text(colour="white"))

ggplotly(ta)

```

### Row {.tabset}

```{r}
#| warning: false
#| echo: false
#| title: Статистика
resume_ta2 <- drop_na(resume_ta, Junior, Middle, Senior, `Team Lead`)
knitr::kable(head(summary(resume_ta2[1:4]))) %>%
    column_spec(2, color = "#6497b1") %>%
    column_spec(3, color = "#69349b") %>%
    column_spec(4, color = "#ffaf4e") %>%
    column_spec(5, color = "#679c35") %>%
    row_spec(5, bold = TRUE, color = "#000000")
```

```{r}
#| warning: false
#| echo: false
#| title: Количество данных
ta1 <- colSums(!is.na(resume_ta[1]))
ta2 <- colSums(!is.na(resume_ta[2]))
ta3 <- colSums(!is.na(resume_ta[3]))
ta4 <- colSums(!is.na(resume_ta[4]))
ta5 <- sum(resume_ta$Офис, na.rm = T)
ta6 <- sum(resume_ta$Удалённо, na.rm = T)
ta7 <- sum(resume_ta$Гибрид, na.rm = T)

ta0 <- tibble("Junior" = ta1, "Middle" = ta2, "Senior" = ta3, "Team Lead" = ta4, "Офис" = ta5, "Удалённо" = ta6, "Гибрид" = ta7)

knitr::kable(ta0)
```

```{r}
#| warning: false
#| echo: false
#| title: Данные
knitr::kable(resume_ta) |>
    kableExtra::scroll_box(height = "350px")
```

## Column

```{r}

j6 <- gather(junior_ta[ ,1])
m6 <- gather(middle_ta[ ,1])
s6 <- gather(senior_ta[ ,1])
t6 <- gather(teamlead_ta[ ,1])

j6$key <- paste0("Junior")
m6$key <- paste0("Middle")
s6$key <- paste0("Senior")
t6$key <- paste0("Team Lead")

q7 <- rbind2(j6, m6, by="key", all.x=T, sort=F)
q8 <- rbind2(s6, t6, by="key", all.x=T, sort=F)
q9 <- rbind2(q7, q8)

p5 <- ggplot(q9, mapping = aes(key, value, color = key)) +
  geom_boxplot() +
  geom_jitter(size=0.5, position=position_jitter(0.3)) +
  facet_grid() +
  scale_color_paletteer_d("PrettyCols::Bold") +
  ggtitle('Вакансии')+
  labs(x = " ") +
  labs(y = " ") +
  scale_y_continuous(labels = scales::comma) +
  theme_minimal() +
  theme(legend.position = "right") +
  theme(plot.title = element_text(hjust=0.5, face="bold")) +
  theme(legend.title = element_text(colour="white"))

ggplotly(p5)

```

### Row {.tabset}

```{r}
#| warning: false
#| echo: false
#| title: Статистика

j7 <- summary(j6[2])
m7 <- summary(m6[2])
s7 <- summary(s6[2])
t7 <- summary(t6[2])

vac3 <- tibble("Junior" = "0", "Middle" = m7, "Senior" = s7, "Team Lead" = "0")

knitr::kable(vac3) %>%
    column_spec(1, color = "#6497b1") %>%
    column_spec(2, color = "#69349b") %>%
    column_spec(3, color = "#ffaf4e") %>%
    column_spec(4, color = "#679c35") %>%
    row_spec(5, bold = TRUE, color = "#000000")
```

::: {.card title="Количество данных"}

|    | Зарплата | ДМС | Обучение | Фитнес |
|:--:|:--------:|:---:|:--------:|:------:|
| Junior| 0 | 0 | 0 | 0 |
| Middle | 1 | 0 | 0 | 0 |
| Senior | 4 | 0 | 1 | 0 |
| Team Lead | 0 | 0 | 0 | 0 |

:::

```{r}
#| warning: false
#| echo: false
#| title: Junior
knitr::kable(junior_ta) |>
    kableExtra::scroll_box(height = "350px")
```

```{r}
#| warning: false
#| echo: false
#| title: Middle
knitr::kable(middle_ta) |>
    kableExtra::scroll_box(height = "350px")
```

```{r}
#| warning: false
#| echo: false
#| title: Senior
knitr::kable(senior_ta) |>
    kableExtra::scroll_box(height = "350px")
```

```{r}
#| warning: false
#| echo: false
#| title: Team Lead
knitr::kable(teamlead_ta) |>
    kableExtra::scroll_box(height = "350px")
```
